臺灣高等法院刑事裁定
111年度聲字第1438號
聲  請  人  臺灣高等檢察署檢察官
受  刑  人  林樺鳳



上列聲請人因受刑人數罪併罰有二裁判以上，聲請定其應執行之
刑（聲請案號：臺灣高等檢察署111年度執聲字第655號），本院
裁定如下：
    主  文
林樺鳳犯如附表所示各罪所處之刑，應執行有期徒刑壹年玖月。
    理  由
一、聲請意旨略以：受刑人林樺鳳因偽造文書等數罪，先後經判
    決確定如附表，應依刑法第53條、第51條第5款之規定，定
    其應執行之刑，爰依刑事訴訟法第477條第1項之規定聲請定
    應執行之刑等語。
二、裁判確定前犯數罪者，併合處罰之，而數罪併罰有二以上裁
    判者，應定其應執行之刑，其宣告多數有期徒刑者，於各刑
    中之最長期以上，各刑合併之刑期以下，並其刑期，但不得
    逾30年，刑法第50條第1項前段、第53條、第51條第5款分別
    定有明文。又刑法第50條關於數罪併罰之規定，業於民國10
    2年1月23日修正公布，自同年月25日起施行，將裁判確定前
    犯數罪而有該法條修正後第1項但書所定「得易科罰金之罪
    與不得易科罰金之罪。得易科罰金之罪與不得易服社會勞
    動之罪。得易服社會勞動之罪與不得易科罰金之罪。得易
    服社會勞動之罪與不得易服社會勞動之罪」之情形者，明定
    不得併合處罰，以避免不得易科罰金之罪與得易科罰金之罪
    合併而造成得易科罰金之罪無法單獨易科罰金之結果；此外
    ，復於該法條第2項修正增列「前項但書情形，受刑人請求
    檢察官聲請定應執行刑者，依第51條規定定之」規定，賦予
    受刑人選擇仍按刑法第51條規定以定執行刑之權利。經比較
    新舊法適用結果，自以修正後之規定較有利於受刑人，依刑
    法第2條第1項從舊從輕之規定，應適用較有利於受刑人之修
    正後刑法第50條規定處斷。另數罪併罰中之一罪，依刑法規
    定得易科罰金，若因與不得易科之他罪併合處罰結果而不得
    易科罰金時，原可易科部分所處之刑，自亦無庸為易科折算
    標準之記載（司法院釋字第144號、第679號解釋意旨參照）
    。
三、經查：本件受刑人林樺鳳因犯如附表編號1至5所示之罪，先
    後經判處如附表編號1至5所示之刑，均經分別確定在案，且
    各罪均為裁判確定前所犯，有各該刑事判決書附卷可憑。其
    中受刑人所犯如附表編號4至5所示之罪所處之刑得易科罰金
    ，附表編號1至3所示之罪所處之刑則不得易科罰金，原不得
    合併定應執行刑。然受刑人業已請求檢察官就附表各編號所
    示之罪合併聲請定應執行刑，此有「定刑聲請切結書」在卷
    可稽（見本院卷第11頁），合於刑法第50條第2項之規定，
    另本院111年4月28日函詢受刑人表示意見，經受刑人回覆偽
    造文書之案件自己乃是為善盡保管家族之財產所為，係初犯
    且不得已，實非貪心之人云云，有「陳述意見狀」附卷可參
    （見本院卷第63頁至第65頁），是檢察官就附表所示各編號
    之罪聲請合併定應執行刑，核無不合，應予准許。爰審酌本
    件內部性及外部性界限，及受刑人所犯如附表所示各罪之犯
    罪類型相同、動機、態樣、侵害法益相似，且不具不可替代
    性、行為次數與時間間隔接近等情狀，非難評價之重複性較
    高，復就其所犯之罪整體評價其應受非難及矯治之程度，並
    兼衡刑罰經濟與公平、比例等原則，前分別就附表編號1至3
    所示、編號4至5所示，定其應執行有期徒刑各為1年6月、6
    月(總和計為有期徒刑2年)等一切情狀，爰定其應執行之刑
    如主文所示。至受刑人所犯如附表編號4至5所示之罪，原雖
    得易科罰金，惟因與不得易科罰金之如附表編號1至3所示之
    罪併合處罰結果而不得易科罰金時，即無庸為易科罰金之記
    載。
據上論斷，應依刑事訴訟法第477條第1項，刑法第53條、第51條
第5款、第50條第1項但書、第2項，裁定如主文。
中　　華　　民　　國　　111 　年　　5 　　月　　16　　日
                  刑事第二十庭  審判長法　官  王復生
　　　　　　　　　　　　　　　　　　　法　官  張紹省
　　　　　　　　　　　　　　　　　　　法　官  蕭世昌
以上正本證明與原本無異。
如不服本裁定，應於收受送達後5日內向本院提出抗告狀。
                                      書記官　葉書豪
中　　華　　民　　國　　111 　年　　5 　　月　　16　　日
附表：受刑人林樺鳳定應執行刑案件一覽表
編      號  1 2 3 罪      名  偽造文書 偽造文書 偽造文書 宣  告  刑  有期徒刑10月 有期徒刑7月 有期徒刑1年2月 犯 罪 日 期  105.12.27 105.12.30 106.1.3 偵查機關案號  新北地檢108年度 偵字第847號 新北地檢108年度 偵字第847號 新北地檢108年度 偵字第847號 最後 事實審 法院 臺灣高院 臺灣高院 臺灣高院  案號 109年度上訴字 第3152號 109年度上訴字 第3152號 109年度上訴字 第3152號  判決日期 110.10.27 110.10.27 110.10.27 確定 判決 法院 臺灣高院 臺灣高院 臺灣高院  案號 109年度上訴字 第3152號 109年度上訴字 第3152號 109年度上訴字 第3152號  判決確定日期 110.12.14 110.12.14 110.12.14 是否為得易科罰金之案件  否 否 否 備       註  新北地檢111年度 執字第195號 新北地檢111年度 執字第195號 新北地檢111年度 執字第195號   編號1-3經定應執行有期徒刑1年6月   

編      號  4 5 罪      名  偽造文書 偽造文書 宣  告  刑  有期徒刑5月，如易科罰金，以新臺幣1千元折算1日 有期徒刑3月，如易科罰金，以新臺幣1千元折算1日 犯 罪 日 期  105.12.28 105.12.30 偵查機關案號  新北地檢108年度 偵字第847號 新北地檢108年度 偵字第847號 最後 事實審 法院 臺灣高院 臺灣高院  案號 109年度上訴字 第3152號 109年度上訴字 第3152號  判決日期 110.10.27 110.10.27 確定 判決 法院 臺灣高院 臺灣高院  案號 109年度上訴字 第3152號 109年度上訴字 第3152號  判決確定日期 110.12.14 110.12.14 是否為得易科罰金之案件  是 是 備       註  新北地檢111年度 執字第227號 新北地檢111年度 執字第227號   編號4-5應執行有期徒刑6月